臺灣高等法院臺中分院刑事裁定　　　　 100年度聲字第1740號
聲明異議人
即受刑人　　張文彥
上列受刑人因違反毒品危害防制條例案件，不服臺灣南投地方法
院檢察署檢察官執行之指揮(執行案號：100年度執更律字第245
號)，聲明異議，本院裁定如下：
    主  文
聲明異議駁回。
    理  由
一、聲明異議意旨略以：聲明異議人即受刑人張文彥(下稱聲明
    異議人)前因恐嚇等案件，經法院裁定定應執行刑有期徒刑
    1年5月確定，並已執行1年3月又24日，縮短刑期36日後執行
    完畢，則其後再因違反毒品危害防制條例等案件(連同上開
    恐嚇等案件)，一併經法院裁定定應執行刑有期徒刑18年確
    定，是臺灣南投地方法院檢察署檢察官100年執更律字第245
    號執行指揮書(甲)，即應記載其先前執行完畢之情形，卻僅
    註記已執行徒刑完畢，則執行單位(法務部矯正署臺中監獄)
    即無法根據指揮書之記載，依監獄行刑法，在累進處遇處分
    上，給予其受法律保障之執行利益，亦即有期徒刑18年，縮
    減36日後，其依法僅需抵銷累犯責任分數240分，此與其未
    縮減36日前應抵銷累犯責任分數288分相較，明顯對其不利
    ，為此聲明異議，請求撤銷該指揮書云云。
二、刑事訴訟法第484條規定：「受刑人或其法定代理人或配偶
    ，以檢察官執行之指揮為不當者，得向諭知該裁判之法院聲
    明異議。」是對於執行檢察官之指揮執行聲明異議者，應向
    所執行之裁判之諭知法院為之甚明。而對於已判決確定之各
    罪定其應執行刑之裁定確定後，與確定判決有同等效力，故
    對定應執行刑之裁定之指揮執行聲明異議者，應向為該定應
    執行裁定之法院為之(參照最高法院92年度臺聲字第60號裁
    定)。本件受刑人張文彥所犯詐欺、恐嚇、違反毒品危害防
    制條例等罪，經本院以100年度聲字第948號裁定定其應執行
    之刑為有期徒刑18年，有該裁定可參，受刑人對該裁定之檢
    察官指揮執行聲明異議，本院自有管轄權，先予敘明。
三、經查：
(一)本件聲明異議人前因詐欺及恐嚇等案件，經臺灣彰化地方法
    院以97年度易字第881號判決分別判處3月、4月、6月、7月
    、7月、3月、3月。經提起上訴，由本院以97年度上易字第
    2058號判決將原判決中2次共同詐欺部分及定應執行刑部分
    均撤銷，並就該2次共同詐欺部分為無罪判決後而告確定。
    臺灣彰化地方法院即就仍為有罪判決之詐欺及恐嚇部分，以
    98年度聲字第560號裁定定應執行刑有期徒刑1年5月確定。
    其後再因販賣第一級毒品、販賣第二級毒品等案件，經臺灣
    南投地方法院以96年度訴字第1118號判決判處應執行有期徒
    刑17年。提起上訴後，再經本院以97年度上重訴字第35號判
    決撤銷原判決，改判處應執行有期徒刑17年6月。復提起上
    訴，經最高法院以99年度台上字第1272號判決將原判決撤銷
    發回，再經本院以99年度上重更(一)字第10號判決判處應執
    行有期徒刑17年確定。上揭數案件(共計45罪)，並經本院以
    100年度聲字第948號裁定定應執行刑有期徒刑18年確定。現
    由臺灣南投地方法院檢察署檢察官以100年度執更字245號執
    行指揮書(甲)執行等節，有臺灣高等法院被告前案紀錄表1
    份附卷可稽。是臺灣南投地方法院檢察署檢察官以100年度
    執更字第245號執行指揮書所為之指揮執行命令，係適用刑
    事訴訟法第477條第1項，刑法第53條、第51條第5款規定，
    就各別符合定應執行刑之案件向法院聲請定應執行之刑，並
    據以接續執行之，並非由檢察官任意指揮，亦無採取不利受
    刑人之方式執行等情事，對受刑人之既得權利並無減損，難
    謂檢察官執行之指揮有何不當之情形。而聲明異議人上揭詐
    欺及恐嚇等案件，前經臺灣彰化地方法院以98年度聲字第
    560號裁定應執行有期徒刑1年5月確定一節，業如前述，而
    聲明異議人據此已於99年9月8日縮刑期滿執行完畢，亦有臺
    灣臺中監獄臺中分監出監證明書1紙附卷可佐。
(二)按行刑累進處遇條例施行細則第15條第1項規定：「對有2以
    上刑期之受刑人，應本分別執行合併計算之原則，由指揮執
    行之檢察官於執行指揮書上註明合併計算之刑期，以定其責
    任分數。」依該規定，有2以上刑期之受刑人，其刑期既合
    併計算，以定其責任分數，則依行刑累進處遇條例第28條之
    1第1項規定，就該責任分數計算所得縮短應執行之刑期，自
    亦合併計算；又「經縮短應執行之刑期者，其累進處遇及假
    釋，應依其縮短後之刑期計算」、「受刑人經縮短刑期執行
    期滿釋放時，由典獄長將受刑人實際服刑執行完畢日期，函
    知指揮執行之檢察官」；該條第3、4項分別定有明文。足見
    有2以上刑期之受刑人，雖應分別執行，但由上開合併計算
    刑期、合併計算所得縮短應執行之刑期、累進處遇及假釋依
    縮短後之刑期計算、縮短刑期執行期滿為實際服刑執行完畢
    日期觀之，實無從區分各項刑期執行完畢之日期。而應待全
    部刑期執行完畢，始能認為各項刑期已執行完畢。是依行刑
    累進處遇條例施行細則第15條第1項之規定及上開意旨，只
    須指揮執行之檢察官於執行指揮書上載明合併計算之刑期即
    可，此觀行刑累進處遇條例第28條之1第3項規定即明。亦即
    若受刑人經縮短應執行之刑期者，其累進處遇及假釋，本應
    依其縮短之刑期計算，別無另須由指揮執行之檢察官於執行
    指揮書先予扣除已執行縮短刑期之必要。
(三)聲明異議人雖以南投地方法院檢察署檢察官100年度執更字
    第245號執行指揮書，應記載其先前執行完畢之情形，卻僅
    註記已執行徒刑完畢，致執行單位(法務部矯正署臺中監獄)
    無法根據指揮書之記載，依監獄行刑法，在累進處遇處分上
    ，給予其受法律保障之執行利益云云。然受刑人所餘刑期應
    以何者為計算基準？可否累進處遇？屬監獄之矯正事務，非
    檢察官職權，不屬於刑事訴訟法第457條第1項檢察官執行指
    揮之事項，要非聲明異議所得審究，聲明異議人對此提出聲
    明異議，洵有誤解，而無理由，應予駁回。
據上論斷，應依刑事訴訟法第486條，裁定如主文。
中    華    民    國   100    年    9     月    29    日
            刑事第五庭  審判長法  官  趙  春  碧
                              法  官  卓  進  仕
                              法  官  林  宜  民
以上正本證明與原本無異。
如不服本裁定，得於收受送達後5日內向本院提出抗告書狀(須附
繕本)。
                              書記官  吳  雅  菁
中    華    民    國   100    年    9     月    29    日